

Contacto

roberto.bargiela@gmail.com +54 9 (0379) 15 473-4071 linkedin.com/in/robertobargiela/

Skills

- ✓ Liderazgo
- ✓ Programación
- ✓ Autonomía
- ✓ Proactividad
- ✓ Pensamiento analítico

Destacables

- ✓ AWS
- ✓ PHP Frameworks
- ✓ MySQL, PostgreSQL
- ✓ MongoDB
- ✓ API Rest
- ✓ Javascript

Idiomas



K Intermedio

Papers

 Gestión Estandarizada de Material Bibliográfico en una Plataforma Elearning

VI Workshop de Tecnología Informática Aplicada en Educación (WTIAE), XIII Congreso Argentino de Ciencias de la Computación CACIC 2007

- Aplicación de minería de datos con una herramienta de software libre en la evaluación del rendimiento académico de los alumnos de la carrera de Sistemas de la FACENA-UNNE VIII Workshop de Investigadores en Ciencias de la Computación
- Disponibilidad de Material de Estudio Estandarizado en Plataformas Educativas X Workshop de Investigadores en Cipacio de la Camputaçión
- Plataformas educativas.
 Desarrollo de un componente para la gestión estandarizada de material bibliográfico

 Comunicaciones Científicas y

Comunicaciones Científicas y Tecnológicas 2008 de la Universidad Nacional del Nordeste

 Recurso para la gestión bibliográfica en una plataforma educativa de software libre

Simposio de Informática en el Estado a realizarse en el marco de las Jornadas Argentinas de Informática e Investigación Operativa (37ª JAIIO)

Roberto Alejandro Bargiela ==

Licenciado en Sistemas

Software Developer || Tech Leader || Scrum Master







Presentación

Soy Licenciado en Sistemas egresado de la <u>UNNE</u>, cursé la Maestría en Alta Dirección de Empresas en la <u>UAI</u> y desde 2005 me he desarrollado profesionalmente como Full Stack Developer, Tech Leader y, PM/Scrum Master.

La mitad de mi carrera he liderado equipos de desarrollo y gestionado proyectos utilizando metodologías ágiles. Me he certificado como Scrum Master, Product Owner y AWS Developer Associate.

Mi misión es agregar valor en todo lo que haga poniendo a disposición todos mis conocimientos, experiencia y habilidades.

Mis valores son el compromiso, la colaboración, el crecimiento y el bienestar.

Formación académica

- Licenciado en Sistemas (UNNE) [Completo]
- Maestría en Alta Dirección de Empresas (UAI) [Incompleto]

Certificaciones

- AWS Certified Developer Associate (Agosto 2022)
- Product Owner by Scrum Inc. (Noviembre 2020)
- Scrum Master by Scrum Inc. (Octubre 2020)

Experiencia

- Febrero 2023-actualidad Contractor Full Stack Developer
- 2021-2023 Nubity S.R.L (2 años)

Project Manager - Varios proyectos para clientes corporativos.

🙉 2019-2021 Argenprop - Agea Digital S.A. (1 año y 9 meses)

Full Stack PHP Developer (1 año y 3 meses) - Proyecto: Adinco CRM

2015-2019 Maxtracker S.A. (4 años)

Jefe de Desarrollo - Proyecto: Maxtracker

2014-2015 Servicios Computables S.A. (1 año)

Desarrollador PHP Sr. - Proyectos: SUGIT, ISau, SAGV

- 2010-2014 Intraway Corporation S.R.L. (4 años)
 - o Project Leader (2 años) Proyecto: IBMS CRM
 - o Solution Developer Sr. (2 años) Proyectos: Cam24, Fasttrack, IBMS CRM
- 2005 2010 Freelance PHP Developer SSr. (4 años)
 - o InterNEA (Desarrollos a medida)
 - o Berger Innovaciones (Desarrollo de un juego electrónico para casinos)
 - o Giant Eye Multimedia (Mantenimiento de productos)
 - 3trex Tech Solutions (Customización CRM, desarrollos a medida)